lt-LT: Fleitos galvutės kamščio tipas: Be kamščio (sintetinis stabdiklis); Natūralus kamštis; Nepridedama; Sintetinis kamštis; Kita
th: ประเภทหัวจุกของฟลุต: ไร้จุกก๊อก (จุกอุดสังเคราะห์); ไม้ก๊อกธรรมชาติ; ไม่รวมอยู่ในชุด; ไม้ก๊อกสังเคราะห์; อื่นๆ
zh-TW: 長笛笛頭管軟木塞類型: 無軟木 (合成塞); 天然軟木; 未隨附; 合成軟木; 其他
sl-SI: Glava flavte iz plute: Brez plute (sintetični čep); Naravna pluta; Ni vključeno; Sintetična pluta; Drugo
ja: フルートのヘッドジョイントコルクタイプ: コルクレス (合成ストッパー); 天然コルク; 含まれない; 合成コルク; その他
fr: Type de bouchon en liège de tête de flûte: Sans liège (bouchon synthétique); Liège naturel; Non inclus; Liège synthétique; Autre
de: Typ des Korks des Flötenkopfstücks: Ohne Kork (synthetischer Stopper); Naturkork; Nicht im Lieferumfang enthalten; Synthetischer Kork; Sonstiges
ru: Тип пробки головки флейты: Без пробки (синтетическая заглушка); Натуральная пробка; Не входит в комплект; Синтетическая пробка; Другое
cs: Typ korkové zátky hlavice flétny: Bez korku (syntetická zátka); Přírodní korek; Není součástí balení; Syntetický korek; Ostatní
fi: Huilun suuaukon korkkityyppi: Ilman korkkia (synteettinen tulppa); Luonnonkorkki; Ei sisälly; Synteettinen korkki; Muu
en: Flute headjoint cork type: Cork-less (synthetic stopper); Natural cork; Not included; Synthetic cork; Other
vi: Loại nút bần đầu sáo: Không có nút bần (nút chặn tổng hợp); Nút bần tự nhiên; Không bao gồm; Nút bần tổng hợp; Khác
pl: Główka fletu typu korkowego: Bez korka (zatyczka syntetyczna); Korek naturalny; Brak w zestawie; Korek syntetyczny; Inny
nl: Fluit kopstukkurktype: Zonder kurk (synthetische stop); Natuurkurk; Niet inbegrepen; Synthetische kurk; Overige
sv: Korktyp för flöjtens huvudstycke: Utan kork (syntetisk propp); Naturkork; Ingår ej; Syntetkork; Övrigt
sk-SK: Hlavica flauty, korkový typ: Bez korku (syntetická zátka); Prírodný korok; Nie je súčasťou; Syntetický korok; Iné
zh-CN: 长笛笛头软木型: 无软木塞（合成材料塞）; 天然软木塞; 不含; 合成软木塞; 其他
el: Τύπος φελλού κεφαλής φλογέρας: Χωρίς φελλό (συνθετικό πώμα); Φυσικός φελλός; Δεν περιλαμβάνεται; Συνθετικός φελλός; Άλλο
ro-RO: Tip plută pentru articulația cap: Fără plută (opritor sintetic); Plută naturală; Neinclus; Plută sintetică; Altele
es: Tipo de corcho de la cabeza de la flauta: Sin corcho (tapón sintético); Corcho natural; No incluido; Corcho sintético; Otro
da: Type af kork i fløjtens hovedstykke: Uden kork (syntetisk prop); Naturkork; Ikke inkluderet; Syntetisk kork; Andet
pt-PT: tipo de cortiça para a cabeça da flauta: Sem cortiça (tampa sintética); Cortiça natural; Não incluído; Cortiça sintética; Outro
tr: Flüt ağızlık mantarı tipi: Mantarsız (sentetik tıpa); Doğal mantar; Dahil değil; Sentetik mantar; Diğer
bg-BG: Тип корк на главата на флейтата: Без корк (синтетична тапа); Естествен корк; Не е включена; Синтетичен корк; Друг
it: Tipo di testata per flauto in sughero: Senza sughero (tappo sintetico); Sughero naturale; Non incluso; Sughero sintetico; Altro
pt-BR: Tipo de cortiça para a cabeça da flauta: Sem cortiça (rolha sintética); Cortiça natural; Não incluída; Cortiça sintética; Outro
nb: Fløytehodekobling av korktype: Uten kork (syntetisk propp); Naturkork; Ikke inkludert; Syntetisk kork; Annet
hu: A fuvola fejrésze dugójának típusa: Parafa nélküli (szintetikus dugó); Természetes parafa; Nem tartozék; Szintetikus parafa; Egyéb
ko: 플루트 헤드조인트 코르크 유형: 코르크 리스(합성 스토퍼); 천연 코르크; 포함되지 않음; 합성 코르크; 기타
hr-HR: Vrsta zgloba flaute od pluta: Bez pluta (sintetički čep); Prirodno pluto; Nije uključeno; Sintetičko pluto; Ostalo